ACORDAO-COMPLETO-2366148

ACÓRDÃO DE RELAÇÃO

ACÓRDÃO DE RELAÇÃO 1864/2019 ATA 30/2019 - PLENÁRIO

Acórdão 1864/2019-TCU-Plenário
	Cuidam os autos de embargos de declaração opostos pela sra. Leda de Vasconcellos Lima,
	Considerando que a embargante não indica a decisão atacada; 
	Considerando que, por meio do Acórdão 1387/2017-TCU-Plenário, este Colegiado não conheceu do recurso de revisão interposto pela embargante;
	Considerando que a embargante teve ciência do Acórdão 1387/2017-TCU-Plenário em 17/7/2017, conforme peça 236;
	Considerando que a oposição dos presentes embargos foi protocolada neste Tribunal em 18/7/2019, mais de dois anos depois da ciência da última decisão proferida nos autos; 
	Os Ministros do Tribunal de Contas da União, reunidos em sessão do Plenário, ACORDAM, quanto ao processo a seguir relacionado, por unanimidade, com fundamento nos arts. 32, inciso II e parágrafo único, e 34 da Lei 8.443/1992, em não conhecer dos embargos de declaração opostos pela sra. Leda de Vasconcellos Lima, dada sua intempestividade, e em arquivar os presentes autos, após a regular notificação desta decisão à embargante:
1. Processo TC-Processo 021.761/2011-6 (TOMADA DE CONTAS ESPECIAL) 
	1.1. Apensos: Processo 027.753/2017-4 (COBRANÇA EXECUTIVA) ; Processo 027.751/2017-1 (COBRANÇA EXECUTIVA) ; Processo 027.755/2017-7 (COBRANÇA EXECUTIVA) ; Processo 027.750/2017-5 (COBRANÇA EXECUTIVA) ; Processo 027.748/2017-0 (COBRANÇA EXECUTIVA) ; Processo 027.749/2017-7 (COBRANÇA EXECUTIVA) ; Processo 027.754/2017-0 (COBRANÇA EXECUTIVA) ; Processo 027.746/2017-8 (COBRANÇA EXECUTIVA) ; Processo 027.752/2017-8 (COBRANÇA EXECUTIVA) ; Processo 027.747/2017-4 (COBRANÇA EXECUTIVA) 
	1.2. Responsáveis: Achiles Stanziona (XXX.046.447-XX) ; Adilson dos Santos (falecido) (XXX.698.667-XX) ; Alfredo Benter da Costa (XXX.675.627-XX) ; Amilta Andrieta da Silva (XXX.787.557-XX) ; Ana da Glória Rodrigues Alves (XXX.490.697-XX) ; Antônia da Conceição Dimas (XXX.952.277-XX) ; Arceu Cozandey (XXX.110.537-XX) ; Cezarina de Paula Moreira (XXX.472.757-XX) ; Djalma Henrique de Lima (falecido) (XXX.207.307-XX) ; Djanira Martins dos Santos (XXX.057.607-XX) ; Doralice Martins Manhaes (falecida) (XXX.603.637-XX) ; Elizabeth Silva Fagundes Pereira (XXX.181.787-XX) ; Elza Maria Bressan Vilella (XXX.499.677-XX) ; Eva Mathildes Zape (falecida) (XXX.281.397-XX) ; Jonathas Simas (XXX.591.417-XX) ; Jose Nede Maciel Pires (XXX.013.497-XX) ; José Alves de Azevedo (XXX.360.847-XX) ; José Benevides da Silva (XXX.742.127-XX) ; José Carlos Garcia Pereira (XXX.496.447-XX) ; João Vieira de Araújo (XXX.409.417-XX) ; Lair de Faria (XXX.479.797-XX) ; Leda de Vasconcellos Lima (XXX.688.157-XX) ; Luiz Joaquim David (falecido) (XXX.661.007-XX) ; Lélia Braga Pereira da Silva (XXX.115.407-XX) ; Lúcia Regina da Fonseca Cunha (XXX.640.207-XX) ; Maria Adelaide Caracol Pinto (XXX.593.447-XX) ; Neyde Cavalcanti Valença (XXX.453.957-XX) ; Osvaldina Cândida de Freitas (XXX.292.507-XX) ; Paulo Rodrigo de Pinho (XXX.946.457-XX) ; Raimundo José Freire Gomes dos Santos (XXX.295.287-XX) ; Sandra Naira da Silva Abreu (XXX.852.607-XX) ; Vera Lúcia dos Santos (XXX.445.417-XX) 
	1.3. Recorrente: Leda de Vasconcellos Lima (XXX.688.157-XX) 
	1.4. Entidade: Instituto Nacional do Seguro Social
	1.5. Relator: Ministro Benjamin Zymler
	1.6. Representante do Ministério Público: Subprocurador-Geral Lucas Rocha Furtado
	1.7. Relator da deliberação recorrida: Ministro Benjamin Zymler
	1.8. Unidades Técnicas: Secretaria de Recursos (SERUR) ; Secretaria do TCU no Estado do Rio de Janeiro (Sec-RJ) .
	1.9. Representação legal: Luiz Cláudio Camargo Samoglia, OAB/RJ 74.347, representando Leda de Vasconcellos Lima.
	1.10. Determinações/Recomendações/Orientações: não há.

Instituto Nacional do Seguro Social

Achiles Stanziona (XXX.046.447-XX); Adilson dos Santos (falecido) (XXX.698.667-XX); Alfredo Benter da Costa (XXX.675.627-XX); Amilta Andrieta da Silva (XXX.787.557-XX); Ana da Glória Rodrigues Alves (XXX.490.697-XX); Antônia da Conceição Dimas (XXX.952.277-XX); Arceu Cozandey (XXX.110.537-XX); Cezarina de Paula Moreira (XXX.472.757-XX); Djalma Henrique de Lima (falecido) (XXX.207.307-XX); Djanira Martins dos Santos (XXX.057.607-XX); Doralice Martins Manhaes (falecida) (XXX.603.637-XX); Elizabeth Silva Fagundes Pereira (XXX.181.787-XX); Elza Maria Bressan Vilella (XXX.499.677-XX); Eva Mathildes Zape (falecida) (XXX.281.397-XX); Jonathas Simas (XXX.591.417-XX); Jose Nede Maciel Pires (XXX.013.497-XX); José Alves de Azevedo (XXX.360.847-XX); José Benevides da Silva (XXX.742.127-XX); José Carlos Garcia Pereira (XXX.496.447-XX); João Vieira de Araújo (XXX.409.417-XX); Lair de Faria (XXX.479.797-XX); Leda de Vasconcellos Lima (XXX.688.157-XX); Luiz Joaquim David (falecido) (XXX.661.007-XX); Lélia Braga Pereira da Silva (XXX.115.407-XX); Lúcia Regina da Fonseca Cunha (XXX.640.207-XX); Maria Adelaide Caracol Pinto (XXX.593.447-XX); Neyde Cavalcanti Valença (XXX.453.957-XX); Osvaldina Cândida de Freitas (XXX.292.507-XX); Paulo Rodrigo de Pinho (XXX.946.457-XX); Raimundo José Freire Gomes dos Santos (XXX.295.287-XX); Sandra Naira da Silva Abreu (XXX.852.607-XX); Vera Lúcia dos Santos (XXX.445.417-XX)

ACORDAO-COMPLETO-2393805

Acórdão 743/2020 - Plenário

BENJAMIN ZYMLER

Ministro Benjamin Zymler

Luiz Cláudio Camargo Samoglia, OAB/RJ 74.347, representando Leda de Vasconcellos Lima.

Subprocurador-Geral Lucas Rocha Furtado

TOMADA DE CONTAS ESPECIAL (TCE)

Secretaria de Recursos (SERUR); Secretaria do TCU no Estado do Rio de Janeiro (Sec-RJ).